

Pierre Roitg

Front developper Web

A propos de moi

Développeur Frontend en reconversion, basé à Bordeaux, avec une expertise croissante en HTML, CSS, JavaScript et React. Passionné par la création d'interfaces utilisateur modernes et performantes, je mets à profit ma rigueur et ma curiosité pour contribuer à des projets innovants et centrés sur l'expérience utilisateur.



Bordeaux



22/10/1988

Contact



pierre273366



pierre.roitg@live.fr



07-86-97-80-84



Pierre Roitg

Skills













Mon Portfolio

<u>myportfolio-frontend-mu.vercel.app</u>



Expériences Professionnelles

2022-2024 Responsable Opérationnel Transport -Safram Bègles-

- Customer service Manager : amélioration continu des process et de la satisfaction clients
- Supervision de l'exploitation -Management 3 exploitants / 1 chef de quai / 1 cariste / 5 chauffeurs
- Optimisation de l'exploitation : réduction des coûts salariales et des prestations en négociant les prix et les frais en faisant appel à la sous traitance

Adjoint d'exploitation 2021-2022

-Oxypharm Pessac-

2017-2021

-Feeling Express Caen-

Exploitant Transport

Formation

2024: Bootcamp FullStack Developper web à La Capsule

Mai 2024: TOEIC Anglais (niveau B1)

2019: Capacités de transport (niveau BTS)